臺灣桃園地方法院小額民事判決
111年度壢保險簡字第3號
原      告  新光產物保險股份有限公司

法定代理人  吳昕紘  
訴訟代理人  鍾焜泰  
被      告  林於隆  
上列當事人間請求損害賠償事件，本院於民國111年3月10日言詞
辯論終結，判決如下：
    主    文
被告應給付原告新臺幣55,970元，及自民國110年10月29日起至
清償日止，按週年利率百分之五計算之利息。
原告其餘之訴駁回。
訴訟費用(減縮後)新臺幣1,000元由被告負擔新臺幣868元，餘由
原告負擔。
本判決原告勝訴部分得假執行。
    理由要領
一、本件除下列理由要領外，依民事訴訟法第436 條之18第1 項
    規定，僅記載主文，其餘省略。
二、按因故意或過失，不法侵害他人之權利者，負損害賠償責任
    ；汽車、機車或其他非依軌道行駛之動力車輛，在使用中加
    損害於他人者，駕駛人應賠償因此所生之損害，民法第184
    條第1項前段、第191條之2前段定有明文。汽車行駛時，駕
    駛人應注意車前狀況及兩車並行之間隔，並隨時採取必要之
    安全措施，道路交通規則第94條第3項前段亦有規定。
三、就本件車禍發生之過程，經本院當庭勘驗證物袋光碟中檔案
    ，該檔案為原告保車即車牌號碼000-0000號自小客車(下稱
    系爭車輛)行車紀錄器畫面，勘驗結果如下:播放器時間顯示
    3分18秒至3分25秒時：系爭車輛直行於中豐路內側車道，行
    至中豐路與中山街交岔口時，系爭車輛向右偏行後停煞，原
    告保車車身隨後震動了一下(見本院卷第56頁背面)。
四、依上開勘驗結果、道路交通事故調查表、現場圖、車禍現場
    照片、被告於警詢之陳述，可知系爭車輛原行駛於內側車道
    ，後欲右轉而向右偏行。而被告行駛於系爭車輛後方，已見
    系爭車輛欲右轉而停止於車道中，被告卻未依上開規定保持
    行車安全距離而繼續直行始碰撞系爭車輛，復依當時情形並
    無不能注意之情事，被告卻疏未注意及此，肇致本件車禍事
    故，自有過失甚明。是被告既有上開過失行為，且該等過失
    行為與系爭車輛車損間有相當因果關係，被告自應負侵權行
    為損害賠償之責。另按汽車行駛至交岔路口，其行進、轉彎
    ，應依下列規定： 四、右轉彎時，應距交岔路口三十公尺
    前顯示方向燈或手勢，換入外側車道、右轉車道或慢車道，
    駛至路口後再行右轉。但由慢車道右轉彎時應於距交岔路口
    三十至六十公尺處，換入慢車道。道路交通安全規則第102
    條第1項第4款定有明文。依上開勘驗結果可知系爭車輛欲於
    內側車道逕為右轉，顯然未依上開規定行駛，復依當時情形
    並無不能注意之情事，系爭車輛卻疏未注意及此，亦有過失
    甚明。又本院審酌被告與系爭車輛之過失情節，認系爭車輛
    雖違規於內側車道右轉，但被告為後方車輛，本應與系爭車
    輛保持隨時得煞停之安全距離，被告卻未為之而自後方擦撞
    系爭車輛，自應由被告負擔七成過失責任，系爭車輛負擔三
    成過失責任為適當。
五、負損害賠償責任者，除法律另有規定或契約另有訂定外，應
    回復他方損害發生前之原狀；因回復原狀而應給付金錢者，
    自損害發生時起，加給利息；第1 項情形，債權人得請求支
    付回復原狀所必要之費用，以代回復原狀，民法第213 條定
    有明文。又物被毀損時，被害人除得依民法第196 條請求賠
    償外，並不排除民法第213 條至第215 條之適用。依民法第
    196 條請求賠償物被毀損所減少之價額，得以修復費用為估
    定之標準，但以必要者為限（例如︰修理材料以新品換舊品
    ，應予折舊），最高法院77年度第9 次民事庭會議決議（一
    ）可資參照。又被保險人因保險人應負保險責任之損失發生
    ，而對於第三人有損失賠償請求權者，保險人得於給付賠償
    金額後，代位行使被保險人對於第三人之請求權；但其所請
    求之數額，以不逾賠償金額為限，保險法第53條第1 項亦有
    明文。是原告保車之修理以新零件更換被毀損之舊零件，則
    以修理費作為損害賠償之依據時，自應將零件折舊部分予以
    扣除。依行政院所頒固定資產耐用年數表及固定資產折舊率
    之規定，非運輸業用客車之耐用年數為5 年，依定率遞減法
    每年折舊1000分之369 ，其最後1 年之折舊額，加歷年折舊
    累計額，其總和不得超過該資產成本原額之10分之9 ，另依
    營利事業所得稅查核準則第95條第6 項規定「固定資產提列
    折舊採用平均法、定率遞減法或年數合計法者，以一年為計
    算單位；其使用期間未滿一年者，按實際使用之月數相當於
    全年之比例計算之；不滿一月者，以月計」。系爭車輛自出
    廠日民國104年9月，迄本件車禍發生時即109年4月18日，已
    使用4年8月，則零件新臺幣（下同）166,822 元扣除折舊後
    之修復費用估定為19,940元（計算式詳如附表）加計工資28
    ,318元、烤漆31,699，合計為79,957元。復依前述過失責任
    比例之認定，被告應負70％之過失，據此計算則原告得請求
    之金額即為55,970元(計算式：79,957×70％=55,970，四捨五
    入至整數)。原告請求在此範圍內，為有理由；逾此部分之
    請求，則屬無據。
中　　華　　民　　國　　111 　年　　4 　　月　　14　　日
                  中壢簡易庭      法  官  江碧珊
以上為正本係照原本作成。
如不服本判決，須以違背法令為理由，於判決送達後二十日內向
本庭（桃園市○○區○○路0 段000 號）提出上訴狀。（須按他造當
事人之人數附繕本）。如委任律師提起上訴者，應一併繳納上訴
審裁判費。
中　　華　　民　　國　　111 　年　　4 　　月　　14　　日
                                  書記官  張育誠
附表
-----
折舊時間           金額
第1年折舊值        166,822×0.369=61,557
第1年折舊後價值    166,822-61,557=105,265
第2年折舊值        105,265×0.369=38,843
第2年折舊後價值    105,265-38,843=66,422
第3年折舊值        66,422×0.369=24,510
第3年折舊後價值    66,422-24,510=41,912
第4年折舊值        41,912×0.369=15,466
第4年折舊後價值    41,912-15,466=26,446
第5年折舊值        26,446×0.369×(8/12)=6,506
第5年折舊後價值    26,446-6,506=19,940